# 请教陈版主关于出售其他权益工具投资

提问人：wsheaven 时间：2023-02-15 17:56:59
A公司将持有C公司股权投资划分为其他权益工具投资，将C公司股权公允价值变动计入其他综合收益，A公司计划处置C公司股权，由于之前确认的其他综合收益不能转入损益，A公司计划将持有C公司股权转让给A公司全资子公司B，然后A公司再将B公司股权出售，通过这种方式确认投资收益是否可行？
盼陈版主回复，十分感谢

回答人：chenyiwei
B公司个别报表层面，可将对外转让价格和受让成本之间的差额确认为投资收益，但这样做的前提是：A转给B的转让价格是公允的，否则按权益性交易原则处理。
A公司合并报表层面：基于“其他权益工具投资”的指定不得撤销的限制，合并报表层面应一直保持起分类为其他权益工具投资，相应地其处置差额仍是直接计入留存收益，并将前期累积的其他综合收益转入留存收益。

回答人：chenyiwei
该做法在A的合并报表层面不可行。具体原因在前面帖子中已经分析过。
如果采用处置B公司股权的方案，则A的个别报表层面可以确认处置B公司股权的投资收益，但在合并报表层面，应将B的处置价款区分为两部分：一是针对B所持C股权的公允价值，该部分金额与合并报表层面C金融资产账面价值之间的差额应直接转入留存收益；另一部分是处置B公司其他资产、负债的价款，可正常计入损益。